# 求助，关于国际会计准则下对于仅仅同受国家控制的企业合并是否属于同一控制下企业合并

提问人：胖狐狸 时间：2011-01-22 19:22:29
企业会计准则是说了仅仅因同受国家控制的企业合并不能视为同一控制下企业合并。记得之前国际会计准则是没有这样的规定的，后来听人说国际会计准则也跟着改了，但我一直没找着依据，不知道能否麻烦大侠们给个出处？谢谢！

回答人：chenyiwei
IAS 24于 2009 年 11 月修订。以下内容为与政府相关主体有关的修订内容：
Government-related entities 25 A reporting entity is exempt from the disclosure requirements of paragraph 18 in relation to related party transactions and outstanding balances, including commitments, with: (a) a government that has control, joint control or significant influence over the reporting entity; and (b) another entity that is a related party because the same government has control, joint control or significant influence over both the reporting entity and the other entity. 26 If a reporting entity applies the exemption in paragraph 25, it shall disclose the following about the transactions and related outstanding balances referred to in paragraph 25: (a) the name of the government and the nature of its relationship with the reporting entity (ie control, joint control or significant influence); (b) the following information in sufficient detail to enable users of the entity's financial statements to understand the effect of related party transactions on its financial statements: (i) the nature and amount of each individually significant transaction; and (ii) for other transactions that are collectively, but not individually, significant, a qualitative or quantitative indication of their extent. Types of transactions include those listed in paragraph 21. 27 In using its judgement to determine the level of detail to be disclosed in accordance with the requirements in paragraph 26(b), the reporting entity shall consider the closeness of the related party relationship and other factors relevant in establishing the level of significance of the transaction such as whether it is: (a) significant in terms of size; (b) carried out on non-market terms; (c) outside normal day-to-day business operations, such as the purchase and sale of businesses; (d) disclosed to regulatory or supervisory authorities; (e)
reported to senior management; (f) subject to shareholder approval.

回答人：chenyiwei
回复 板凳 胖狐狸 的帖子IAS 24的上述修订仅在 2011 年以后生效，但可以提前采用。 我理解“这个只是对同属政府控制的关联方的披露要求的一些豁免”，当然不同的人或者机构从不同的角度可以对此有不同的解读。 但是否为同一控制下的合并从而被排除于IFRS 3的规范范围之外，是另一个范畴的问题。事实上（即使在现在）在IFRS下的实务中是不会把仅仅同受国家控制的企业之间的合并均视作同一控制下合并的。

回答人：chenyiwei
回复 地板 胖狐狸 的帖子至少EY和DTT都是这样的。